【裁判字號】    97,易,1006
【裁判日期】    980227
【裁判案由】    竊盜
【裁判全文】
臺灣桃園地方法院刑事判決              97年度易字第1006號
公  訴  人  臺灣桃園地方法院檢察署檢察官
被      告  乙○○
            丁○○
            甲○○
上列被告因竊盜等案件，經檢察官提起公訴（97年度偵字第
13779號），本院判決如下：
    主  文
乙○○結夥三人以上竊盜，累犯，處有期徒刑柒月，扣案氧氣瓶
、乙炔瓶各壹瓶均沒收之。
丁○○結夥三人以上竊盜，累犯，處有期徒刑捌月，扣案氧氣瓶
、乙炔瓶各壹瓶均沒收之。
甲○○竊盜，處有期徒刑肆月，扣案上附黏痕鑰匙壹支沒收之；
又結夥三人以上竊盜，處有期徒刑陸月，扣案氧氣瓶、乙炔瓶各
壹瓶均沒收之；應執行有期徒刑捌月，扣案上附黏痕鑰匙壹支及
氧氣瓶、乙炔瓶各壹瓶均沒收之。
    事  實
一、乙○○前因違反毒品危害防制條例案件，經本院判處有期徒
    刑3月繼之裁減為有期徒刑1月15日確定，甫於民國96年10月
    12日易科罰金執行完畢；丁○○則因竊盜等案件，迭經本院
    、臺灣高等法院分別判處罪刑另併裁定應執行有期徒刑1年
    11月確定，方於96年4月13日縮短刑期假釋出監，且於97年1
    月29日縮刑期滿未經撤銷假釋視同執行完畢。
二、甲○○意圖為自己不法之所有，乃於97年6月7日上午6時許
    （檢察官起訴書誤載為當日晚間8時30分許），在桃園縣中
    壢市○○路42巷10弄17號前，見劉詹秀琴所有車牌號碼L6-
    3569號自用小客車停放該處，便持其所有上附黏痕鑰匙1支
    ，以該鑰匙發動車輛引擎之方式，竊取該車後駛離現場。
三、乙○○、丁○○、甲○○共同基於意圖為自己不法所有之犯
    意聯絡，又於97年6月7日上午6時許甲○○竊得上開贓車後
    ，推由甲○○駕駛上開贓車搭載乙○○，再由丁○○自行駕
    駛車牌號碼KS-1489號自用小客車，前往桃園縣龍潭鄉九龍
    村1鄰九座寮4號，遂持乙○○所有氧氣瓶、乙炔瓶各1瓶，
    結夥分工接替以該瓶裝氧氣、乙炔化學作用破壞截斷鋼鐵條
    之方式，竊取葉燦弘所有鋼鐵條1批而搬動卸置上開贓車。
四、嗣為警當場查獲，扣得上開鑰匙1支及氧氣瓶、乙炔瓶各1瓶
    ，暨得委與本案無關之無附黏痕鑰匙1支。
五、案經桃園縣政府警察局龍潭分局報告臺灣桃園地方法院檢察
    署檢察官偵查起訴。
    理  由
一、首論證人戊○、丙○○於司法警察調查中所為之陳述，兼以
    搜索扣押筆錄及扣押物品目錄表所載被告自行填寫以外之內
    容、贓物認領保管單，均屬被告以外之人於審判外之言詞或
    書面陳述，但當事人於本院審理中對前開陳述未予爭執，本
    院審酌前開陳述作成時之情況認無不當之處，適為本案證據
    ，依刑事訴訟法第159條之5規定，得為證據。次論行動電話
    通聯調閱查詢紀錄、蒐證照片、扣案上附黏痕鑰匙，別屬非
    供述性證據，著無違背法定程序取得之情形，依刑事訴訟法
    第158條之4反面規定，洵具證據能力。
二、訊據被告乙○○、甲○○對各自所涉上述犯罪事實供承不諱
    ，核與證人戊○、丙○○於警詢中證述情節相符，除有各該
    筆錄在卷可憑外，復有搜索扣押筆錄、扣押物品目錄表、贓
    物認領保管單、蒐證照片附卷及上附黏痕鑰匙扣案為證，足
    徵被告乙○○、甲○○之自白與事實相符，渠等犯行堪以認
    定，應予依法論科。
三、至據被告丁○○固坦承其於上開時、地相偕其餘被告分工截
    斷鋼鐵條容予搬運上車之事實，惟矢口否認有何共同加重竊
    盜犯行，辯稱：身受被告乙○○指示參與分工，係於事後始
    知其餘被告所含竊盜犯意云云。經查：
  (一)被告丁○○於斯時駕車前往該處參與加重竊盜行為等節，咸
    為其所不否認，究與被告乙○○於本院審理中立諸證人地位
    踐行人證法定調查程序所為證詞對照未有齟齬，另有行動電
    話通聯調閱查詢紀錄得考，此部分事實尚堪認定。
  (二)被告丁○○雖以上述情詞置辯，然被告丁○○見悉結夥三人
    竊盜之犯罪事實，援有各項證據資證無訛：
  (1)被告乙○○於本院審理中立諸證人地位踐行人證法定調查程
    序證稱「（問：為警查獲當時，據查獲員警所稱，當場並沒
    有人向員警表示，這個鐵皮屋是你們其中3個人的朋友所有
    ，如果你曾經向丁○○表示這是朋友的鐵皮屋，為何當場沒
    說？）當場我沒跟警察說，因為我知道那是我去偷的，所以
    我當場沒說。」「（問：你剛說臨時叫人幫忙，與一般拆卸
    行為有異，丁○○到了之後，有無請你出示相關證件？）沒
    有。」等語。
  (2)證人即當場查獲本案之員警洪峻雄於本院審理中證稱「（問
    ：你到現場去發現這3人，你是否有問他們為何會在這邊切
    割鐵皮？）我在現場有問他們，他們就在偷東西，在現場時
    並沒有人回答我，3個人都很沈默，沒有人回答我，我就上
    手銬。」「（問：在現場有無人告訴你說，這是朋友的鐵皮
    屋有人請他們過來切？）沒有。」「（問：在現場有無人反
    應說，我不知道這個是別人的東西？）他們只有回答說，這
    是廢棄的，是何人說的我記不起來，他們說這是廢棄的，沒
    有人要的，所以他們才去切。」「（問：這3人中有無人對
    其中的人質疑說，你不是告訴我說，這是朋友的，要我過來
    幫忙拆？）當場並沒有。」等語。
  (3)揚引上列證詞，燭照主要內容契合一致，證人洪峻雄既與被
    告丁○○未有夙怨，欠乏攀誣被告丁○○之動機，衡情應無
    甘冒偽證刑責構陷被告丁○○之虞，較之被告丁○○空言泛
    辯誠值信實，參以蒐證照片所示鋼鐵條外觀，完整無缺仍可
    當用，客觀上顯非無人所有之物，況被告丁○○自陳臨時受
    召往赴僻靜場所截斷搬運未明屬於何人所有之物，豈容諉託
    毫無懷疑率爾同意參與為之，舉止可疑遂與社會常情有異，
    又被告丁○○就何以被告乙○○邀同前往截斷鋼鐵條之緣由
    概予推稱不知，倘非脫免己罪當無此理，是以被告丁○○飾
    詞遮掩係圖自免於責甚明，具有結夥三人竊盜之認識故意與
    為己不法所有之意圖昭彰，故其所辯無非事後卸責之詞，不
    足採信。
  (4)再閱案發當日下午2時許為警查獲前數小時內之行動電話通
    聯境況，被告丁○○所持用門號0000000000號行動電話即已
    多次分與被告乙○○、甲○○各所持用門號0000000000號、
    門號0000000000號行動電話連接通話狀態，此有行動電話通
    聯調閱查詢紀錄為據，可見被告丁○○確與被告乙○○、甲○○密集聯繫之情，核符共同犯案研議勾串之行徑，殊悖被
    告甲○○、丁○○所稱互不相識之詞，憑佐被告丁○○偕與
    被告乙○○、甲○○共為結夥三人竊盜犯行灼然。
  (三)觀之被告乙○○於本院審理中立諸證人地位踐行人證法定調
    查程序縱稱以「（問：你跟丁○○說鐵皮屋是哪個朋友的？
    ）我只有說是朋友的，他也沒有問我。」等語，核與其於本
    院準備程序中詳述以「（問：對於檢察官起訴之犯罪事實有
    何意見？）…丁○○有問我，房子是誰的，我有回答他是朋
    友的，我沒有說房子是我家的，我說是甲○○他朋友要拆的
    ，我是跟丁○○說，是甲○○他朋友的房子，丁○○有懷疑
    ，他很疑惑。」等語所呈被告丁○○有無提問物主情節前後
    陳述不一，比對前開證詞存有自相矛盾之瑕疵，滋生疑竇，
    礙以執為被告有利事實之認定。
  (四)綜上，本案事證業臻明確，被告丁○○犯行同堪認定，應予
    依法論科。
四、按結夥3人以上之犯罪，應以在場共同實施或在場參與分擔
    實施犯罪之人為限，此有最高法院76年度台上字第7210號判
    例意旨可稽，究之被告乙○○、丁○○、甲○○前往案發現
    場行竊，為以自己犯罪之意思，在場共同實施犯罪，咸應計
    入結夥人數，此有最高法院72年度台上字第3201號刑事判決
    意旨可稽，從而被告乙○○、丁○○、甲○○明知在場共同
    實施犯罪者便為渠等而合於論以結夥3人以上之加重條件極
    是。就如本判決事實欄所載第二段部分，核被告甲○○所為
    ，係犯刑法第320條第1項竊盜罪；就如本判決事實欄所載第
    三段部分，核被告乙○○、丁○○、甲○○所為，均犯刑法
    第321條第1項第4款結夥三人以上竊盜罪。就如本判決事實
    欄所載第三段部分，被告乙○○、丁○○、甲○○間，有犯
    意聯絡及行為分擔，應論以共同正犯。被告甲○○所為諸次
    犯行，犯意各別、行為互殊，應予分論併罰。被告乙○○、
    丁○○身有如本判決事實欄所載前科，有臺灣高等法院被告
    前案紀錄表供照，渠等受徒刑之執行完畢後，於5年以內故
    意再犯本案有期徒刑以上之罪，皆為累犯，依刑法第47條第
    1項規定，加重其刑。爰審酌被告乙○○、丁○○、甲○○
    正值壯年，原當腳踏實地從事正當職業以開創個人前程，不
    應偕同友人謀取不義之財，影響社會治安非輕，素行欠佳前
    科歷歷可考，但被告乙○○、甲○○犯後坦承犯行略知悔悟
    ，本案竊得物品悉數返還被害人，斟以犯罪之目的、手段、
    智識程度及生活狀況等一切情狀，分別量處如主文所示之刑
    ，更就被告甲○○所宣告之刑併定其應執行之刑。末論扣案
    上附黏痕鑰匙、氧氣瓶、乙炔瓶，乃供本案竊盜、加重竊盜
    犯罪所用之物，向據被告甲○○自承前者為其所有，兼得被
    告乙○○陳述後二者為其所有，依刑法第38條第1項第2款規
    定，均予宣告沒收之；而扣案無附黏痕鑰匙，委與本案犯罪
    無關，茲不為沒收之諭知。
據上論斷，應依刑事訴訟法第299條第1項前段，刑法第28條、第
320條第1項、第321條第1項第4款、第47條第1項、第38條第1項
第2款、第51條第5款，刑法施行法第1條之1第1項、第2項前段，
判決如主文。
本案經檢察官林安紜到庭執行職務。
中    華    民    國    98    年    2     月    27    日
                  刑事第一庭  審判長法  官  曾淑華
                                    法  官  鄭吉雄
                                    法  官  俞力華
以上正本證明與原本無異。
如不服本判決應於收受判決後10日內向本院提出上訴書狀，並應
敘述具體理由。其未敘述上訴理由者，應於上訴期間屆滿後20日
內向本院補提理由書 (均須按他造當事人之人數附繕本)「 切勿
逕送上級法院」。
                                    書記官  資念婷
中    華    民    國    98    年    3     月    5     日
附錄本案論罪科刑法條
中華民國刑法第320條
（普通竊盜罪、竊佔罪）
意圖為自己或第三人不法之所有，而竊取他人之動產者，為竊盜
罪，處5年以下有期徒刑、拘役或500元以下罰金。
意圖為自己或第三人不法之利益，而竊佔他人之不動產者，依前
項之規定處斷。
前2項之未遂犯罰之。
中華民國刑法第321條
（加重竊盜罪）
犯竊盜罪而有左列情形之一者，處6月以上、5年以下有期徒刑：
1 於夜間侵入住宅或有人居住之建築物、船艦或隱匿其內而犯之
  者。
2 毀越門扇、牆垣或其他安全設備而犯之者。
3 攜帶兇器而犯之者。
4 結夥3人以上而犯之者。
5 乘火災、水災或其他災害之際而犯之者。
6 在車站或埠頭而犯之者。
前項之未遂犯罰之。


司法院資訊處製作；財團法人民間司法改革基金會備份。
